【裁判字號】    92,訴,1478
【裁判日期】    920829
【裁判案由】    毒品危害防制條例
【裁判全文】
臺灣高雄地方法院刑事判決                    九十二年度訴字第一四七八號
    公  訴  人  臺灣高雄地方法院檢察署檢察官
    被      告  甲○○
右列被告因違反毒品危害防制條例案件，經檢察官提起公訴（九十二年度毒偵字第二
五五三號），本院判決如左：
    主      文
甲○○施用第一級毒品，累犯，處有期徒刑壹年陸月，扣案之海洛因壹包（淨重零點
零壹公克）沒收銷燬之，注射針筒壹支沒收。
    事      實
一、甲○○前於民國（下同）八十七年間即有違反肅清煙毒條例案件，嗣因毒品危害
    防制條例公布施行後，經本院裁定觀察勒戒後，認無繼續施用毒品傾向，即由本
    院以八十七年度訴字第一一八七號判決判處免刑確定；八十九年二月間復因施用
    毒品案件，經臺灣臺南地方法院裁定送觀察勒戒後，再度認無繼續施用毒品傾向
    ，而由臺灣臺南地方法院檢察署檢察官處分不起訴確定；又於八十九年六月因施
    用毒品案件，經本院裁定送強制戒治，並以八十九年度易字第三一七七號判決判
    處有期徒刑六月確定，於九十一年九月二十六日執行完畢；再於九十年十月間因
    施用毒品案件，經本院以九十一年度訴字第九六號判決判處有期徒刑六月確定，
    於九十一年九月二十七日起接續前案執行，且於九十二年三月二十六日執行完畢
    ；惟甲○○仍不知悔改，又於九十二年四月二十日晚上十時許，在高雄市○○路
    靠近高速公路交流道附近麥當勞飲食店內之廁所，施用第一級毒品海洛因一次，
    以針筒注射之方式施用。經警於九十二年四月二十三日下午三時許，在高雄市○
    ○區○○路五六號前查獲，並扣得其所持有之海洛因一包（淨重０．０一公克）
    及注射針筒一支。
二、案經高雄市政府警察局鼓山分局移送臺灣高雄地方法院檢察署檢察官偵查起訴。
    理      由
一、右開事實業據被告甲○○審理時坦承不諱，且於被告遭警查獲時採集其尿液經送
    高雄市立凱旋醫院鑑驗結果，被告尿液呈施用海洛因後之嗎啡號陽性反應，此有
    該醫院煙毒尿液檢驗成績書一紙附卷可稽；復扣有針筒一支及白色粉末一包，該
    白色粉末經法務部調查局鑑定結果，亦認確係海洛因無訛，有該局鑑定通知書一
    份在卷可按；而被告前因四次施用毒品案件，曾因毒品危害防制條例公布施行後
    ，且經送觀察、勒戒，認無繼續施用毒品之傾向，經本院判處免刑確定；又經送
    觀察、勒戒，認無繼續施用毒品之傾向，由臺灣高雄地方法院檢察署檢察官處分
    不起訴確定；再因施用毒品案件，經本院判處有期徒刑六月確定，並於九十一年
    九月二十六日執行完畢；復又施用毒品，再為本院判處有期徒刑六月確定，並於
    九十二年三月二十六日執行完畢；此有臺灣高等法院被告全國前案紀錄表一份卷
    附足參，被告又犯本件犯行，事證明確，被告犯行堪予認定。
二、核被告甲○○所為，係犯毒品危害防制條例第十條第一項之施用第一級毒品罪。
    被告持有第一級毒品海洛因之低度行為，應為施用海洛因之高度行為所吸收，不
    另論罪；被告前曾先後於八十九、九十年間，二次犯施用毒品罪，經本院分別均
    判處有期徒刑六月確定確定，並先後接續執行，於九十二年三月二十六日全部執
    行完畢，，五年以內再犯本件有期徒刑以上之罪，為累犯，依刑法第四十七條規
    定加重其刑。爰審酌被告前於八十七年間即有違反肅清煙毒條例案件，嗣因毒品
    危害防制條例公布施行後，經本院裁定觀察勒戒後，認無繼續施用毒品傾向，即
    由本院以八十七年度訴字第一一八七號判決判處免刑確定；八十九年二月間復因
    施用毒品案件，經臺灣臺南地方法院裁定送觀察勒戒後，再度認無繼續施用毒品
    傾向，而由臺灣臺南地方法院檢察署檢察官處分不起訴確定；又於八十九年六月
    因施用毒品案件，經本院裁定送強制戒治，並以八十九年度易字第三一七七號判
    決判處有期徒刑六月確定，於九十一年九月二十六日執行完畢；再於九十年十月
    間因施用毒品案件，經本院以九十一年度訴字第九六號判決判處有期徒刑六月確
    定，於九十一年九月二十七日起接續前案執行，且於九十二年三月二十六日執行
    完畢，均已如前述，惟其仍不知悔悟，又為本件施用毒品犯行，足見其陷溺毒品
    甚深，積重難返，非以較長期管束，顯無法根絕其施用毒品之慣行，雖本件被告
    於審理時已坦承犯行，已顯悔意，然量刑仍不宜從寬等一切情狀，量處如主文所
    示之刑，以資懲儆。至扣案之海洛因一包（淨重０‧０一公克），為查獲之毒品
    ，應依毒品危害防制條例第十八條第一項前段規定宣告沒收銷燬之；又針筒一支
    ，係被告所有，且供其預備施用毒品犯行所用之物，已由被告於審理時供承不諱
    （參本院卷第四一頁），且該針筒經本院送請高雄醫學大學附設中和紀念醫院檢
    驗結果，該針筒並無任何海洛因成份存在，有該院檢驗報告附卷可佐（本院卷第
    二四頁），足見尚未使用，而係供被告預備施用毒品海洛因所用之物，併依刑法
    第三十八條第一項第二款宣告沒收之。
據上論斷，應依刑事訴訟法第二百九十九條第一項前段，毒品危害防制條例第十條第
一項、第十八條第一項前段，刑法第十一條前段、第四十七條、第三十八條第一項第
二款，判決如主文。
本案經檢察官陳宗吟到庭執行職務。
中      華      民      國      九十二    年      八     月     二十九  日
                                    臺灣高雄地方法院刑事第三庭
                                            法  官  高思大
右正本證明與原本無異。
如不服本判決，應於判決送達後十日內向本院提出上訴狀，上訴於台灣高等法院高雄
分院（須附繕本）。
                                            書記官  蔡語珊
中      華      民      國      九十二    年      九      月      一    日
附錄條文：
毒品危害防制條例第十條第一項
            施用第一級毒品者，處六月以上五年以下有期徒刑。


司法院資訊處製作；財團法人民間司法改革基金會備份。
